臺灣臺南地方法院刑事判決　　　　　　　　　　　　　　九十年度自字第三五二號
　　自　訴　人　王仁宏即甲○○.
　　被　　　告　乙○○
右列被告因詐欺案件，經自訴人提起自訴，本院判決如左：
    主  文
乙○○無罪。
    理  由
一、自訴意旨略以：乙○○於民國八十八年四月十三日將其所有車牌號碼U8_440號自
    用小客車向王仁宏即順昌當鋪押當新台幣（下同）五萬五千元，期間自八十八年
    四月十三日至同年七月十二日止，嗣被告以急需用車為由取回汽車，順昌當鋪不
    疑有詐遂交付之，詎期滿後乙○○即無蹤影其顯係觸犯詐欺取財罪云云。
二、按犯罪事實應依證據認定之，無證據不得推定其犯罪事實；又不能證明被告犯罪
    者，即應諭知無罪之判決，刑事訴訟法第一百五十四條、第三百零一條第一項分
    別定有明文。
三、本件自訴人認被告乙○○涉有詐欺罪嫌，無非以其於押當期間屆滿後，拒不歸還
    押當車輛，且無法聯絡等資為依據。
四、訊據被告堅決否認有右揭犯行，辯稱：其押當車輛時，自訴人即告知免留車且其
    亦有支付數期利息，係事後經濟陷於困境方無法繼續支付等語。
五、經查：
（一）自訴人與被告所成立之押當汽車契約條件為免留車一節，業為自訴人所是認，
      並有自訴人登載於報紙上「汽機車借款、免留車」之廣告一紙在卷可稽，是自
      訴人所稱，嗣被告以急需用車為由取回汽車，順昌當鋪不疑有詐遂交付之云云
      ，即與原契約約定條件不符，顯非事實，應可認定。
（二）又被告於押當契約成立後，有按時繳納數期利息，並為自訴人所是認，故被告
      辯稱其押當汽車借款當時並無詐欺意圖，係事後方陷於給付不能等語，應堪採
      信。
（三）而被告既自始毋庸將押當之汽車留置於自訴人經營之當舖，業如前述，是自訴
      人指被告故意將車取回以行騙尚屬無據。
（四）又民事上之債務不履行，縱係出於可歸責於債務人之事由，苟無足以證明債務
      人自始蓄意以此行詐之積極證據，亦不得以事後不履行債務之事實，推定其具
      有刑事犯罪之故意。而在當事人間依一般社會經驗原須承擔信用風險之財產押
      當契約，對事後贖金不獲支付之結果，尤屬可得預見之不利益，要無因債務人
      施詐而陷於錯誤可言。自訴人僅以被告未將押當之前述車輛歸還，致使其無法
      取贖，遽指被告涉嫌詐欺，對於被告如何施用足以使其陷於錯誤之詐術，悉未
      提出具體事證以憑調查，自不得僅因債務不履行之客觀結果，推測被告於交易
      之初存有詐欺取財之主觀犯意。此外查無足可證明被告犯詐欺罪之積極證據，
      自應諭知無罪。
六、本案為應諭知無罪之案件，被告經合法傳喚無正當理由不到庭，爰不待其陳述逕
    行判決。
七、據上論斷，應依刑事訴訟法第三百四十三條、第三百零一條第一項、第三百六條
    ，判決如主文。
中      華      民      國      九十一      年      一    月  二十九    日
                          臺灣臺南地方法院刑事第五庭
                                  法  官  石 家 禎
右正本證明與原本無異。
如不服本判決應於送達後十日內向本院提出上訴狀。
                                  書記官  葉 東 平
中      華      民      國      九十一      年      一    月    三十    日
